【裁判字號】    99,抗,1221
【裁判日期】    991103
【裁判案由】    違反藥事法
【裁判全文】
臺灣高等法院刑事裁定                  99年度抗字第1221號
抗  告  人
即  被  告  甲○○
上列抗告人即被告因違反藥事法案件，不服臺灣基隆地方法院中
華民國99年6 月30日裁定（99年度訴字第271 號），提起抗告，
本院裁定如下：
    主  文
抗告駁回。
    理  由
一、按「協商判決之上訴，除本編有特別規定外，準用第三編第
    一章及第二章之規定」、「原審法院認為上訴不合法律上之
    程式或法律上不應准許或其上訴權已經喪失者，應以裁定駁
    回之」，刑事訴訟法第455 條之11第1 項、第362 條前段分
    別定有明文。依上開說明，本案上訴理由核與刑事訴訟法第
    455 條之10第1 項之規定不符，為法律上不應准許上訴而上
    訴者，自應依法裁定駁回之。
二、抗告人即被告甲○○前因公共危險案件，經臺灣雲林地方法
    院於民國97年2 月29日，以97年度六交簡字第16號判決有期
    徒刑3 月確定在案。其與王天富（業經原審判處應執行有期
    徒刑1 年10月，緩刑4 年確定）俱無藥師、藥商之資格，且
    均明知製造藥品，應將其成分、規格、性能、製法之要旨，
    檢驗規格與方法及有關資料或證件，連同原文和中文標籤、
    原文和中文仿單及樣品，送請中央衛生主管機關查驗登記，
    經核准發給藥品許可證且領有工廠登記證以後，方得製造，
    猶不依上揭規定辦理，旋基於未經核准而製造「偽藥」之犯
    意聯絡，自98年10月20至25日間之某日起，至99年1 月初之
    某日止，在基隆市○○路36巷35號指玄宮旁之空地，由王天
    富提供龜板、鹿角、當歸、甘草、枸杞、何首烏及其它成分
    不明之中藥材暨所需爐具，再由甲○○利用上揭爐具，藉由
    不明方法，逕將上揭藥材接續熬製成「膏狀」之龜鹿二仙膠
    ，以此方法未經核准而共同接續製造「偽藥」。俟上揭「膏
    狀」之龜鹿二仙膠製成以後，彼2 人復分工使之乾燥而成「
    塊狀」，再將５塊（共計１台斤）包裝為１盒，俾另為後開
    2.3.所述之販賣「偽藥」行為。甲○○與王天富2 人明知如
    1.所述之龜鹿二仙膠，概係彼等未經核准而共同製造之「偽
    藥」，猶基於販賣偽藥之犯意聯絡，分別於98年11月上旬某
    日，以新臺幣（下同）30,000元之代價，共同販賣上開龜鹿
    二仙膠６台斤予黃清鳳（業經原審判處應執行有期徒刑8 月
    ，緩刑2 年確定）牟利；於98年11月20日迄98年12月上旬之
    某日，以20,000元之代價，共同販賣上開龜鹿二仙膠４台斤
    予羅寶貴牟利。緣黃清鳳向甲○○、王天富2 人購得龜鹿二
    仙膠服用以後，因認其頗具療效，遂主動加入毛、王2 人之
    販賣行列。甲○○、王天富、黃清鳳3 人遂均明知如1.所述
    之龜鹿二仙膠，概係未經核准而製造之「偽藥」，猶基於販
    賣偽藥之犯意聯絡，分別於98年12月底迄99年1 月初之某日
    ，以5,000 元之代價，共同販賣上開龜鹿二仙膠１台斤予邱
    簡來有牟利；於99年2 月1 日，以5,000 元之代價，共同販
    賣上開龜鹿二仙膠１台斤予邱簡來有牟利；於99年2 月4 日
    ，以10,000元之代價，共同販賣上開龜鹿二仙膠２台斤予郭
    黃雪珠牟利；於99年2 月8 日前之某日，以25,000元之代價
    ，共同販賣上開龜鹿二仙膠５台斤予郭慶祈牟利。案經臺灣
    基隆地方法院檢察署檢察官指揮法務部調查局基隆市調查站
    調查員，持台灣基隆地方法院核發之搜索票，於99年2 月10
    日，在指玄宮及黃清鳳之住處，搜索查扣如原審判決附表所
    示之物。被告甲○○嗣經檢察官提起公訴（案號：台灣基隆
    地方法院檢察署99年度偵字第1078號、第1676號），而被告
    甲○○所犯該案件核非死刑、無期徒刑、最輕本刑為三年以
    上有期徒刑之罪或高等法院管轄之第一審案件。又本案經檢
    察官提起公訴後，被告甲○○除曾於原審準備程序進行中為
    認罪之表示（見原審99年5月11日、99年6月1日、99年6月7
    日準備程序筆錄），並係自行選任辯護人陳英鳳律師到庭而
    委由辯護人代其當庭提出審判外協商之請求（同上筆錄參見
    ），檢察官有見及此，乃依被告甲○○請求而向原審提出審
    判外協商之聲請，原審合議庭因認關此聲請尚無不合，遂裁
    定改由受命法官獨任行審判外之協商程序，此後，檢察官、
    被告甲○○及辯護人方經原審同意而於庭外達成認罪協商之
    合意，原審並係逕依雙方協商合意之內容而於99年6月11日
    為宣示判決，判決被告甲○○共同製造偽藥，累犯，處有期
    徒刑壹年，扣案如附表所示之物，沒收；又共同明知為偽藥
    而販賣，累犯，處有期徒刑肆月，扣案如附表所示之物，沒
    收；又共同明知為偽藥而販賣，累犯，處有期徒刑肆月，扣
    案如附表所示之物，沒收；又共同明知為偽藥而販賣，累犯
    ，處有期徒刑月，扣案如附表所示之物，沒收；又共同明
    知為偽藥而販賣，累犯，處有期徒刑月，扣案如附表所示
    之物，沒收；又共同明知為偽藥而販賣，累犯，處有期徒刑
    月，扣案如附表所示之物，沒收；又共同明知為偽藥而販
    賣，累犯，處有期徒刑肆月，扣案如原審判決附表所示之物
    ，沒收。應執行有期徒刑壹年陸月。扣案如原審判決附表所
    示之物，沒收。以上等情，有法務部調查局基隆市調查站移
    送書、起訴書、原審判決書及相關筆錄與卷證資料足憑。
三、經查原審所為上開協商判決，核無刑事訴訟法第455 條之4
    第1 項第1 款、第2 款、第4 款、第6 款、第7 款所列事由
    ，亦查無同條第2 項規定之違反，則揆之前揭說明，本件依
    刑事訴訟法第455 條之10第1 項規定，自係不得提起上訴。
    原審基此認定，援引刑事訴訟法第455 條之11第1 項、第36
    2 條前段等規定，裁定駁回被告甲○○所提起之上訴，經核
    並無違誤或不當。
四、被告甲○○猶上訴指陳其是受僱於王天富在玄武宮廟口煮藥
    膳排骨、雞肉等給人免費試吃，並無私下製造偽藥龜鹿二仙
    膠，其完全是配合王天富為其所聘請之律師陳英鳳之指示而
    為認罪協商云云，核與刑事訴訟法第455條之10第1項但書之
    規定不符，是本件上訴為無理由，應予駁回。
五、據上論結，應依刑事訴訟法第412條，裁定如主文。
中    華    民    國    99    年    11    月    3     日
                  刑事第九庭審判長法  官  陳貽男
                                  法  官  宋明蒼
                                  法  官  周盈文
以上正本證明與原本無異。
如不服本裁定，應於收受送達後五日內向本院提出抗告狀。
                                  書記官  張郁琳
中    華    民    國    99    年    11    月    3     日

司法院資訊處製作；財團法人民間司法改革基金會備份。
